【裁判字號】    92,上易,371
【裁判日期】    920507
【裁判案由】    詐欺
【裁判全文】
臺灣高等法院臺中分院刑事判決                    九十二年度上易字第三七一號
    上  訴  人  臺灣臺中地方法院檢察署檢察官
    被      告  甲○○
右上訴人因被告詐欺案件，不服臺灣臺中地方法院九十一年度易字第一七０一號中華
民國九十一年十二月三十一日第一審判決（起訴案號：臺灣臺中地方法院檢察署九十
一年度偵字第一一一六七號），提起上訴，本院判決如左：
      主  文
原判決撤銷。
甲○○連續意圖為自己不法之所有，以詐術使人將本人之物交付，處拘役伍拾伍日，
如易科罰金，以佰元折算壹日。
      事  實
一、甲○○明知自己並無支付能力，竟意圖為自己不法之所有，並基於概括犯意，隱
    瞞其無支付能力之事實，於民國九十年五月十五日起至同年六月十六日止，連續
    八次至位於臺中市○○路○段八號一樓之金錢豹ＫＴＶ吃喝消費，致金錢豹ＫＴ
    Ｖ（由該ＫＴＶ經理丙○○負責接待）誤認被告有付款之能力，而提供甲○○吃
    喝消費，總計金額達新臺幣（下同）二十一萬七千元，甲○○於消費後，分別簽
    發八張本票交給丙○○，惟屆期均未付款，丙○○始知受騙。
二、案經丙○○訴由臺中市警察局第五分局移送臺灣臺中地方法院檢察署檢察官偵查
    起訴。
      理  由
一、訊據被告甲○○固不諱言確有於前揭時地，連續至金錢豹ＫＴＶ消費吃喝情事，
    惟矢口否認有何不法犯行，辯稱伊並未詐欺，僅係無力付款云云，然查被告犯行
    業揭丙○○於歷次訊問指述綦詳，有訊問筆錄可參，至ＫＴＶ吃喝，並非日常生
    活所必須之消費，被告於九十一年六月十八日偵訊供述伊於九十年間，每月收入
    僅二、三萬元，在九十年四月底欠外面七、八十萬元，則被告於消費時就伊有無
    付款能力心知肚明，伊卻於一個月期間，連續至ＫＴＶ消費多達八次，消費金額
    高達二十餘萬元，本案既無任何被告於消費時原有支付能力之事證存在，卷附被
    告開具之本票均載明應於發票日後三十日支付，有本票影本可證，亦未見任何被
    告於此三十日內經濟狀況發生重大變化，始於消費後突喪失支付能力之事證存在
    ，被告固曾自八十九年底至九十年五月十五日前至該ＫＴＶ消費，惟係陪朋友消
    費，由朋友付帳，亦已據丙○○於原審法院陳述明確，綜核上情，被告於本案消
  費時，並無支付能力已至可認定，所辯並非詐欺云云，無非畏罪飾卸之詞，無足
    採信，本案事證明確，被告犯行至堪認定。
二、核被告所為，係犯刑法第三百三十九條第一項之詐欺取財罪，被告八次犯行，時
    間緊接，所犯罪名相同，顯係基於概括之犯意為之，為連續犯，爰依刑法第五十
    六條之規定以一罪論；原審不察，遽予無罪之諭知，自有未洽，檢察官上訴意旨
    ，指摘原判決不當，非無理由，自應予撤銷改判，爰審酌被告犯罪之動機、手段
    、茲已稍作賠償等一切情狀，量處如主文第二項所示之刑，並諭知易科罰金之折
    算標準示懲。
據上論結，應依刑事訴訟法第三百六十九條第一項前段、第三百六十四條、第二百九
十九條第一項前段，刑法第五十六條、第三百三十九條第一項、第四十一條第一項前
段，罰金罰鍰提高標準條例第一條前段，第二條，判決如主文。
本案經檢察官乙○○到庭執行職務。
中      華      民      國      九十二   年       五      月     七     日
                                    臺灣高等法院臺中分院刑事第五庭
                                          審判長法  官  袁  從  楨
                                                法官  胡  森  田
                                                法  官  姚  勳  昌
右正本證明與原本無異。
不得上訴。
                                                書記官  洪  麗  華
中      華      民      國      九十二   年       五      月     七     日
                                                                        Ｉ


司法院資訊處製作；財團法人民間司法改革基金會備份。
